---
R.version.string
---

title: "R ggplot 데이터 범주화 함수" subtitle: "cut_number, cut_interval, cut_width, ntile 한눈에 이해하기" author: "강화 버전 • tidyverse 실무 가이드" date: "2026년 5월" format: html: theme: cosmo toc: true toc-depth: 3 number-sections: false code-download: true code-copy: true code-overflow: scroll self-contained: true

editor: visual execute: echo: true warning: false message: false ---

```{r}
#| label: setup
#| include: false
#| message: false

library(here)
library(tidyverse)
library(palmerpenguins)
library(MetBrewer)
library(tidyverse)
library(readxl)
library(colorspace)
source(here("p_load.R"), echo = T)

# 외부 로드 파일 (필요시 경로 수정)

```

# 1.학습 목표

::: {.callout-note collapse="true"}
**이 자료를 끝까지 보면**

-   연속형 변수를 **범주형**으로 변환하는 4가지 함수의 **차이와 사용 시나리오**를 완전히 이해합니다.

-   데이터 **분포**를 보고 **목적에 맞는** 함수를 즉시 선택할 수 있습니다.

-   diamonds, starwars, mpg, penguins 실전 예제로 **바로 복붙**해서 사용할 수 있습니다.

-   penguins 실습을 통해 **직접 손으로** 경험합니다.
:::

<details>

<summary>학습 대**상**</summary>

R 초·중급자, tidyverse 사용자, 데이터 분석가

</details>

# 2.cut 함수

## 2.1 cut_number

**함수 개요** 연속형 변수를 **n개 구간**으로 나누어 **각 구간에 관측치 수가 거의 동일**하게 배분

\`

```{r}
# diamonds 예제 (실무에서 가장 많이 쓰이는 패턴)
diamonds |> 
  mutate(
    bin = cut_number(carat, n = 10)
  ) |> 
  count(bin)
```

**결과**: 각 구간에 **약 539개**씩 (전체 53,940개 ÷ 10)

**주요 인자**

-   n --- 구간 수

-   labels = FALSE --- 정수 라벨(1\~10) 반환

-   na.rm = TRUE

**추천 상황**: 층화 비교, 분위 리포트, 상위/하위 분석

### 2.1.1 시각화 예시

```{r}
diamonds |> 
  mutate(bin = cut_number(carat, 10)) |> 
  ggplot(aes(x = factor(bin), y = carat)) +
  geom_boxplot(fill = "#667eea", alpha = 0.8) +
  labs(title = "cut_number로 10분위 비교",
       subtitle = "각 구간에 관측치 수가 거의 동일")
```
