---
title: "6강_퀴즈_koica"
author: "최요한"
date: "`r Sys.Date()`"
version: "0.1.0"
editor: visual
execute:
  warning: false
  message: false    
  echo: false
format: 
  html:
    toc: true                # 목차만들기
    toc-depth: 3             # 목차 깊이
    toc-float: true          # 스크롤을 내려도 목차가 따라옵니다.
    number-sections: true    # 자동 번호
    number-depth: 3          # 번호 부여 수준
    code-fold: false         # 코드를 클릭해서 펼칩니다
    code-summary: "소스 코드 확인하기"
    smooth-scroll: true      # 클릭 시 부드럽게 이동
    code-copy: true        # 코드 복사 버튼 활성화
    # theme: Zephyr
    # theme: Flatly
    #theme:
    #  light: [flatly, cosmo]  #본문 flatly, #내비게이션 등 cosmo 적용
    #  dark: darkly
    # css: styles.css
    embed-resources: true
---

# 개요

```{r}
#| echo: false

library(tidyverse)

```

## 대륙별 담당

- 아시아: 김수진님, 박상애님, 박중열님, 방혜린님

- 아프리카: 신창민님, 오정민님, 정진실님, 박지원님

- 아메리카: 이정수님, 이하늬님, 이명희님, 이윤임님

<br>

```{r}
#| echo: false
#| warning: false

# 1. 파일 경로 및 Base64 변환 (화면에는 숨겨짐)
#install.packages("downloadthis")
#library(downloadthis)
excel_path <- "./2024+OECD+CRS.xlsx"
b64_data <- base64enc::base64encode(readBin(excel_path, "raw", n = file.info(excel_path)$size))

# 2. 버튼 출력 (이 버튼만 웹 화면에 노출됨)
htmltools::HTML(paste0(
  '<a href="data:application/vnd.openxmlformats-officedocument.spreadsheetml.sheet;base64,', b64_data, '" ',
  'download="2024+OECD+CRS.xlsx" class="btn btn-primary">',
  '<i class="bi bi-download"></i> KOICA 2024 OECD CRS</a>'
))
```

<br>

# 퀴즈

## 전처리

> excel 파일 불러오고 koica_1_2024xlsx 이름으로 변수 저장
>
> 그 외 본인의 스타일에 맞게 변수명 변경

```{r}
#| eval: false

koica_1_2024xlsx |> 
  separate_wider_delim(
    지역, 
    delim = " > ", 
    names = c("대륙", "지역1", "지역2"), 
    too_few = "align_start"
    #too_many = "merge"
  ) |> 
  select(사업번호, 대륙, 지역1, 지역2)

```

```{r}
#| eval: false
#| echo: true

2024+OECD+CRS.xlsx 파일을 불러오고 데이터셋 변수로 할당

변수 |> glimpse()

```

<br>

## 데이터 구조 파악 및 특정 조건 정렬

> 변수 구조를 파악하고 지출액이 가장 큰 사업 찾기

``` r




```

<br>

## 기술 통계 및 요약 (group_by & summarise)

> `사업실시기관명`별로 총 지출액의 합계, 평균, 총 사업 수 요약하기

``` r




```

<br>

## 파생변수 생성 및 빈도 집계 (mutate & count)

> 약정액 대비 지출액 비율 변수를 만들고, 100% 초과 사업의 분야 빈도 파악

``` r




```

<br>

## 주요 수원국 비교

> 대륙별 상위 5개 수원국별 지출액 막대 그래프 그리기

``` r




```

<br>

## 대륙별 지원금 규모

> 대륙별 지원금 규모를 막대 그래프로 그리기

``` r





```

<br>

## 성평등 관련 지출액 비중

> 지출액의 비중을 보기

``` r




```

<br>

## 사업실시기관명, 사업분야별 미배분 사업

> 히트맵으로 미배분 사업을 파악하기

``` r




```

<br>

## 원조구분(양자/다자간) 삼각협력인 수원국

> 양자간(삼각협력) 관계의 사업분야를 출력하기

``` r




```

<br>

## 사업실시기관명 평균 지출액 차이

> '국제이주기구', '유엔아동기금' 간의 평균 지출액 차이 검정
>
> - 국제이주기구: 1,361,102
>
> - 유엔아동기금: 1,455,387

``` r




```
