---
title: "6강 지도그리기"
subtitle: "leaflet"
editor: visual
format: 
  html:
    toc: true
    toc-depth: 3             # 번호 깊이
    toc-float: true          # 스크롤을 내려도 목차가 따라옵니다.
    number-depth: 3
    number-sections: true    # 자동 번호
    code-fold: false         # 코드를 클릭해서 펼칩니다
    code-summary: "소스 코드 확인하기"
    smooth-scroll: true      # 클릭 시 부드럽게 이동
    code-copy: true        # 코드 복사 버튼 활성화
    # theme: Zephyr
    # theme: Flatly
    #theme:
    #  light: [flatly, cosmo]  #본문 flatly, #내비게이션 등 cosmo 적용
    #  dark: darkly
    # css: styles.css
    embed-resources: true
editor_options: 
  chunk_output_type: console
---

# 지도

```{r}

#install.packages("leaflet")
library(leaflet)
library(tidyverse)
library(tidygeocoder)

```

## 지도 생성

> leaflet 함수를 사용해 지도의 위도, 경도를 찾아갈 수 있습니다

### 우간다 경도, 위도, 확대

```{r}
#| echo: false

#우간다
leaflet() |>
  setView(32.5825, 0.3476, zoom = 13)

```

<br>

### OpenStreetMap

> 오픈소스지도를 활용합니다

```{r}

leaflet() |>
  setView(32.5825, 0.3476, zoom = 13) |>
  addTiles() 

```

<br>

### addMarkers

> 해당 위치에 마커 추가
>
> "Kampala"는 마우스를 올렸을 때 표시될 이름

```{r}

leaflet() |>
  setView(32.5825, 0.3476, zoom = 13) |>
  addTiles() |>
  addMarkers(32.5825, 0.3476, "Kampala")

```

<br>

# AI GPT 사용

> AI를 활용해 아래 지역의 경도, 위도를 찾아내 지도에 표시하시오

### 이란 (테헤란)

> #우간다 leaflet() \|\> setView(32.5825, 0.3476, zoom = 13) \|\> addTiles() \|\> addMarkers(32.5825, 0.3476, "Kampala")
>
> R 을 사용해 지도를 시각화할거야.
>
> 위의 코드는 우간다를 표시한 지도야
>
> 코드를 해석한 후 이란을 표시하는 위도,경도 code를 제시해

```{r}
#| echo: false

leaflet() |>
  setView(51.3890, 35.6892, zoom = 10) |>
  #addTiles() |>
  addProviderTiles(providers$CartoDB.Positron) |>
  addMarkers(51.3890, 35.6892, "Tehran")

```

<br>

### 호르무즈 해협

```{r}
#| echo: false

leaflet() |>
  setView(56.2500, 26.5667, zoom = 8) |>
  #addTiles() |>
  addProviderTiles(providers$CartoDB.Positron) |>
  addMarkers(56.2500, 26.5667, "Strait of Hormuz")

```

<br>

### 다크모드

```{r}

leaflet() |>
  setView(56.2500, 26.5667, zoom = 8) |>
  addProviderTiles(providers$CartoDB.DarkMatter) |>
  addMarkers(
    lng = 56.2500,
    lat = 26.5667,
    label = "호르무즈 해협"
  )
```

## 이스라엘, 팔레스타인

> 한번에 보기

```{r}

leaflet() |>
  setView(35.2, 31.7, zoom = 8) |>
  #addTiles() |>
  addProviderTiles(providers$CartoDB.Positron) |>
  addMarkers(35.2137, 31.7683, "Jerusalem") |>
  addMarkers(34.4668, 31.5017, "Gaza")

```

<br>

# 국토교통부 VWorld 지도

## 주소로 경도,위도 찾기

```{r}

#install.packages("tidygeocoder")
library(tidygeocoder)

```

<br>

## 서울시청

```{r}

leaflet() |> 
  setView(126.9784, 37.5665, zoom = 14) |> 
  # 국토교통부 브이월드 기본 지도 타일 쓰기
  addTiles("http://xdworld.vworld.kr:8080/2d/Base/service/{z}/{x}/{y}.png", 
           attribution = "Vworld") |> 
  addMarkers(126.9784, 37.5665, popup = "서울시청")

```

<br>

## KCOC 건물 위치를 지도해 표시하시오

> 위치: 서울시 마포구 독막로 282

```{r}
#| echo: true

kcoc_addresses <- tibble(
  name = "kcoc",
  address = "서울시 마포구 독막로 282"
)

```

### 위치 확인

```{r}

df_coords <- kcoc_addresses |>
  geocode(address = address, 
          method = 'osm', 
          lat = latitude, 
          long = longitude)

print(df_coords)

```

### 지도 표시

```{r}

leaflet(df_coords) |>
  setView(
    lng = df_coords$longitude[1],
    lat = df_coords$latitude[1],
    zoom = 19
  ) |>
  addTiles() |>
  addMarkers(
    lng = ~longitude,
    lat = ~latitude,
    popup = ~name
  )

```

🔗 [구글 링크](https://www.google.com/maps?q=37.545,126.9443)
