---
title: "T 검정"
subtitle: "sleep "
author: "최요한"
date: "`r Sys.Date()`"
format: 
  html:
    toc: true
    toc-depth: 2           # 번호 깊이
    toc-float: true        # 스크롤을 내려도 목차가 따라옵니다.
    number-depth: 3
    number-sections: true   # 자동 번호
    code-fold: false         # 
    code-summary: "소스 코드 확인하기"
    smooth-scroll: true  # 클릭 시 부드럽게 이동
    code-copy: true        # 코드 복사 버튼 활성화
    # theme: Zephyr
    # theme: Flatly
    #theme:
    #  light: [flatly, cosmo]  #본문 flatly, #내비게이션 등 cosmo 적용
    #  dark: darkly
    # css: styles.css
    embed-resources: true
editor: visual
---

# 준비사항

## tidyverse 로드

> 항상 tidyverse를 로드합니다.

```{r}

library(tidyverse)            # 라이브러리 로드

```

## showtext 로드

> 한글을 오류없이 출력할수 있습니다

```{r}

# install.packages("showtext")        # 최초 1회
library(showtext)                     # 라이브러리 로드
showtext_auto()     

```

<br>

# t-검정 종류

## 두 평균의 비교

두 그룹의 차이를 알고자 할 때 수행

A와 B 그룹이 있을 경우

> 단일 표본: A의 평균과 어떤 값을 비교 (A 평균이 0과 같다, 3보다 크다 등)
>
> 독립 표본: A그룹의 평균과 B 그룹의 평균을 비교
>
> 대응 표본: A그룹 평균의 Before, After를 비교

<br>

# sleep dataset

## 데이터 이해

> 주제: 두 종류의 수면제가 수면 시간에 미치는 효과
>
> 실험 설계: 10명의 환자 각각에게 두 가지 약(group 1, group 2)을 투여하고, 대조군 대비 실험군의 수면 증가 시간을 측정
>
> 관측치: 총 20개 (10명 × 2회 측정)

```{r}

sleep 

```

<br>

## 데이터셋 도움말

> 단순하고 직관적인 데이터셋

```{r}

?sleep

```

<br>

## 데이터셋 설명

> extra: 수면 증가 시간 (numeric, 단위: hours)
>
> group: 투여한 약의 종류 (factor, 1 또는 2)
>
> ID: 환자 ID (factor, 1\~10)

```{r}

sleep

```

### 질문(1)

extra가 양수인 경우는 수면 시간 증가를 의미하나요? 감소를 의미하나요?

### 질문(2)

`sleep` 실험에는 몇 명이 참여했나요?

### 질문(3)

데이터셋을 group 기준의 넓은 형식(wide)으로 변경하고 sleep_wide_group 변수로 저장하시오

```{r}

(sleep |> 
  pivot_wider(names_from = group, 
              values_from = extra, 
              names_prefix = 'extra_') -> sleep_wide_group)

```

### 질문(4)

데이터셋을 ID 기준의 넓은 형식(wide)으로 변경하고 sleep_wide\_\_id 변수로 저장하시오

```{r}

(sleep |> 
  pivot_wider(names_from = ID, 
              values_from = extra) -> sleep_wide_id)

```

### 질문(5)

sleep_wide_group 데이터셋을 다시 원래의 긴 형식(long) 으로 변경하시오

```{r}

sleep_wide_id |> 
  pivot_longer(cols = !group,
               names_to = 'ID', 
               values_to = 'extra')

```

```{r}

sleep

```

<br>

## 문제

1.  1번약과 2번약의 수면 시간 평균울 구하시오
2.  평균을 비교했을 때 수면 시간 증가에 더욱 효과적인 약은 무엇인가요? (group1 or group2)
3.  참가자별로 수면 시간의 증감 평균을 구하시오
4.  1번약과 2번약을 포함해 수면 시간이 가장 많이 증가한 참가자는 누구인가요?
5.  1번약과 2번약 모두 수면 시간이 증가하지 않은 (효과가 없는) 참가자는 누구인가요?
6.  1번약은 통계적으로 수면 시간 증대 효과가 있었나요?
7.  2번약은 통계적으로 수면 시간 증대 효과가 있었나요?
8.  1번약과 2번약을 통계적으로 검정할 때 사용해야 하는 t검정 기법은 무엇인가요?
9.  1번약과 2번약 중 더 효과적인 약은 무엇인가요?
10. 그 효과는 얼마인가요?

<br>

# 풀이

## 수면 평균 시간

> 1번약과 2번약의 수면 시간 평균을 구하시오

```{r}

sleep |> 
  group_by(group) |> 
  reframe(mean_extra = mean(extra))

```

<br>

## 수면제로서 더욱 효과적인 약은?

> 평균을 비교했을 때 수면 시간 증가에 더욱 효과적인 약은 무엇인가요? (group1 or group2)

```{r}

(sleep |> 
  filter(group == 1) |> 
  pull(extra) |> 
  mean() -> sleep_1)

(sleep |> 
  filter(group == 2) |> 
  pull(extra) |> 
  mean() -> sleep_2)
  
sleep_2 - sleep_1

```

<details>

<summary>해석</summary>

약물의 순수한 '효과 크기'는 뺄셈으로 비교해야 합니다

1.58의 의미는 수면 시간을 1.58시간 더 늘려주었다는 의미입니다

</details>

<br>

## 참가자별 편차

> 참가자별로 수면 시간의 증감 편차와 평균을 구하시오

```{r}

sleep_wide_group |> 
  mutate(sum_experimental = extra_1 + extra_2)



```

<br>

## 
